# 请教陈版：产品质保期内换货的会计处理

提问人：smalldonkey 时间：2012-08-29 17:31:44
按照会计准则的规定，企业对处于质保期内的产品计提了预计负债——产品质量保证金。客户在保修期内发现问题，通常是发生维修费用冲减质量保证。但是，对于有些质量问题，企业会无偿更换新产品，并收回客户手中的旧产品，旧产品可以维修的会修好后作为存货再次售卖，无法维修的则直接报废。 问题： 1 、旧产品的收回按照什么金额入账？旧产品收回同时贷方走产品质量保证是否合理？ 2 、旧产品，或者替换的重要零件报废收入可否可计入产品质量保证，还是其他业务收入？ 3 、在计提预计负债——产品质量保证的时候是否应考虑换回旧货或者零件的价值？ 4 、换货，旧货收回再处理过程中涉及到什么税务问题吗？
1 ）给客户换货： 借：预计负债——产品质量保证 贷：存货——产成品
2 ）收回旧产品进行维修 借：存货 贷：预计负债——产品质量保证
修好后的销售会计处理与正常产品相同。
3 ）收回旧产品直接报废： 借：存货 贷：预计负债——产品质量保证
存货报废分别计入其他业务收入和其他业务成本？

回答人：chenyiwei
回复 smalldonkey 的帖子
1 、换回旧产品的入账价值应为其预计可变现净值。如果修复后可再出售的，则可变现净值等于修复后的预计售价减去预计修复费用、再销售过程中的销售费用和税费等；如果只能作为残料出售的，则可变现净值为预计残料价值。
发生换货时，会计处理： 借：库存商品——旧货（按预计可变现净值） 借：预计负债——产品质量保证（差额） 贷：库存商品——换出新商品成本
2 、发生修复费用时： 借：库存商品——旧货 贷：银行存款等
3 、修复后出售时： 借：银行存款等 贷：库存商品——旧货 借／贷：预计负债——产品质量保证（差额）
4 、如果收回旧产品应直接报废或者仅可作为残料出售的，则上述分录 1 中“借：库存商品——旧货（按预计可变现净值）”的金额为零，或者预计残料可变现净值。

提问人：smalldonkey 时间：2012-08-30 09:21:19
回复 chenyiwei 的帖子
其实我还是有些疑问，在质保过程中换回旧货，并按照NRV确认后，质保的处理过程应当已经结束。
旧货入库后再生产，并销售的环节是否应属于企业正常经营业务的范畴更加合理？

回答人：chenyiwei
我上面分录 3 中对预计负债的调整，其实是会计估计变更，即实际可变现净值与原先估计的可变现净值的差异。基于会计估计变更应调整原科目的考虑，个人理解调整预计负债较为合适。

提问人：ying0518 时间：2013-10-23 17:34:29
加盟商购买商品，签订的协议约定未售出的商品换季时允许按公司售价无条件换货，而不同季节的商品毛利存在较大的差异，这种换货行为是不是可以理解为原销售的商品风险和报酬实质并未转移，应当估计其合理金额确认为负债？但如果这样理解的话，实务中操作比较复杂。

回答人：chenyiwei
1 、这种情况是否表明企业承担的退换货责任的货币金额是不确定的，或者对于企业的盈利水平的影响是不确定的，且影响重大？
2 、如果认为“原销售的商品风险和报酬实质并未转移”，则原先销售时不能确认销售收入，要到加盟商售出时才能确认收入。这种情况不能用计提退货的预计负债来代替。因为如果在确认收入的同时确认退货准备，则意味着企业仅保留次要风险，这与企业仍然享有和承担所有权上的主要风险和报酬有实质上的不同。

提问人：ying0518 时间：2013-10-23 20:22:10
1 、金额是不确定的，售出时不知道换季时会有多少货物需要退换。不同季节的产品毛利不同，与加盟商之间的协议约定以同等金额的货物置换换季货物。 2 、陈版的意思是无需估计换货的可能性？所有收入在换货时根据加盟商销售情况确认？

回答人：chenyiwei
如果金额不确定且无法合理估计，则意味着货物出售给加盟商时主要风险和报酬尚未转移，这会影响到收入确认时点，不排除只能在货物被加盟商出售时才能确认收入。

提问人：caaa 时间：2018-03-27 10:10:24
陈老师你好，如果换回来的产品可以正常销售，需要如何处理？我认为不需要处理。比如我去买个杯子，过了几天发现挑错了颜色，跟商家换了一个颜色。这种情况下商家应该不需要做会计处理把？

回答人：chenyiwei
如果换入换出商品是同类的且价值相同，可以不做处理。

提问人：bian_0118 时间：2019-04-29 18:14:29
我遇到的情况是：退回来的货物成本比新货高，导致预计负债的期末余额反而增加，这种情况正常吗？

回答人：chenyiwei
要考虑减值问题。